---
title: "<MODEL_NAME> · 分析报告"
author: "<author>"
date: today
format:
  pdf:
    documentclass: article
    geometry: margin=1in
    fontsize: 11pt
    number-sections: true
  html:
    toc: true
    code-fold: false
execute:
  echo: false
  warning: false
---

# 引言

简述研究问题、模型类型与本报告的目的。详见 `model/01_setup/<MODEL_NAME>/spec.md` 的 §1。

# 模型设定

\input{../output/latex/<MODEL_NAME>/equations.tex}

完整变量分类、参数表、求解方法见 `spec.md` 的 §4–§8。

# 校准

```{r}
#| label: tbl-calibration
#| tbl-cap: "校准参数与来源"
calib <- read.csv("../output/tables/<MODEL_NAME>_calibration.csv")
knitr::kable(calib, format = "pipe")
```

校准来源完整记录在 `model/02_calibrate/<MODEL_NAME>/calibration.csv`，由 `calibrate-from-moments` skill 维护。

# 稳态

通过 `validate-steady-state` skill：残差最大值低于容差 1e-8。详见 `quality_reports/<MODEL_NAME>_ss_*.md`。

主要稳态比率：

```{r}
#| label: tbl-ss
#| tbl-cap: "稳态比率"
ss <- jsonlite::fromJSON("../output/checkpoints/<MODEL_NAME>_ss.json")
knitr::kable(as.data.frame(ss$ratios), format = "pipe")
```

# 脉冲响应

\input{../output/latex/<MODEL_NAME>/irf_eps_z.tex}

\input{../output/latex/<MODEL_NAME>/irf_eps_z_text.tex}

详细数据：`output/tables/<MODEL_NAME>_irf_eps_z.csv`；形状诊断：`quality_reports/<MODEL_NAME>_irf_diagnostics_*.md`。

# 反事实分析（如适用）

% 由 skills/counterfactual-run 注入：
% \input{../output/latex/<MODEL_NAME>/cf_<scenario>.tex}

# 复现说明

- 完整流水线入口：`bash scripts/run_pipeline.sh <MODEL_NAME>`
- 项目级随机种子：`model/_utils/seed.txt`
- 复现规则详见 `rules/replication-protocol.md`
- 本报告中的所有数字均经 `verifier` 子 agent 重跑核对（详见 `quality_reports/<MODEL_NAME>_verify_*.md`）

# 引用

如使用本仓库框架，请按 `CITATION.cff` 引用：

> 贾宁远 (2026). Structural Modeling for Economists.
> https://github.com/ALLBLUEUK/structural-modeling-for-economists
